---
title: "Dalla parte degli item"
subtitle: "Georg Rasch e i modelli dell'Item Response Theory"
author: "Ottavia M. Epifania"
date: ''
output: ioslides_presentation
runtime: shiny
---
<style type="text/css">

<!-- body, td { -->
<!--    font-size: 14px; -->
<!-- } -->
code.r{
  font-size: 14px;
}
pre {
  font-size: 12.5px
}
</style>


```{r setup, include=FALSE}
knitr::opts_chunk$set(tidy.opts = list(width.cutoff=80), tidy= TRUE)
knitr::opts_chunk$set(
  collapse = TRUE,
  comment = NA, 
  echo = FALSE, 
  warning = FALSE
)
library(ggplot2)
library(sjPlot)
library(corrplot)
library(nnet)
library(formatR)
library(kableExtra)
library(shiny)
```

Il codice usato per la presentazione è disponibile sulla mia pagina [GitHub](https://github.com/OttaviaE/irt).

## Prova

```{r}
shiny::shinyApp(
  ui <- fluidPage(
tags$style(HTML(".js-irs-0 .irs-single, .js-irs-0 .irs-bar-edge, .js-irs-0 .irs-bar {background: royalblue}")),
  tags$style(HTML(".js-irs-1 .irs-single, .js-irs-1 .irs-bar-edge, .js-irs-1 .irs-bar {background: magenta}")),
  tags$style(HTML(".js-irs-2 .irs-single, .js-irs-2 .irs-bar-edge, .js-irs-2 .irs-bar {background: seagreen}")),
tags$style(HTML(".js-irs-3 .irs-single, .js-irs-3 .irs-bar-edge, .js-irs-3 .irs-bar {background: royalblue}")),
  tags$style(HTML(".js-irs-4 .irs-single, .js-irs-3 .irs-bar-edge, .js-irs-4 .irs-bar {background: magenta}")),
  tags$style(HTML(".js-irs-5 .irs-single, .js-irs-5 .irs-bar-edge, .js-irs-5 .irs-bar {background: seagreen}")),
  # Sidebar layout with input and output definitions ----
  verticalLayout(
      # App title ----
    # Sidebar to demonstrate various slider options ----
    wellPanel(
      # Input: Decimal interval with step value ----
      fluidRow(
        column(4, div(style="height: 20px;", 
                      sliderInput("b1", "b1",
                  min = -3, max = 3,
                  value = 0, step = 0.1))),
              column(4,   sliderInput("b2", "b2",
                  min = -3, max = 3,
                  value = 0, step = 0.1)),
        column(4,   sliderInput("b3", "b3",
                  min = -3, max = 3,
                  value = 0, step = 0.1))), 
      fluidRow( 
        column(4,    sliderInput("a1", "a1",
                  min = 0.20, max = 3,
                  value = 1, step = 0.1)), 
                column(4,  sliderInput("a2", "a2",
                  min = 0, max = 3,
                  value = 0.70, step = 0.1)), 
        column(4,    sliderInput("a3", "a3",
                  min = 0, max = 3,
                  value = 1.90, step = 0.1)))
    ),
fluidRow(
  column(6,
         div(style = "height=20px", 
             plotOutput("plot", height = "250px"))), 
  column(6, 
         div(style = "height=20px", 
             plotOutput("tif", height = "250px")))
)
  )
),
server <- function(input, output) {
IRT <- function(theta, a = 1, b = 0, c = 0,e = 1) {
  y <- c + (e - c) * exp(a * (theta - b)) / (1 + exp(a * (theta - b)))
  y[is.na(y)] = 1
  return(y)
}
i_info <- function(b, a=1,c=0, theta = seq(-5,5,length.out=1000)){
 
P <- NULL 
Q <- NULL
Ii <- NULL
for(i in 1:1000){
  P[i] <- 1/(1+ exp (-a*(theta[i] - b)))
  Q[i]= 1-P[i]
  Ii[i] =(a*Q[i]*(P[i]-c)^2)/(P[i]*((1-c)^2)) # (3PL)
   }
return(Ii)
}
# Function to get all item information
item_info <- function(b,a=1){
item <- NULL
  for(i in 1:length(b)){
  item[[i]] <- i_info(b[i],a[i])
  }
return(item)
}
 output$plot <- renderPlot({
   theta <- theta <- seq(-7, 7, .001)
  par(mar = c(5,7,4,2) + 0.1)
  b = c(input$b1, input$b2, input$b3)
  a = c(input$a1, input$a2, input$a3)
c <- item_info(b,a)
Theta <- matrix(seq(-4,4, length.out=1000))
check <- data.frame(Theta,
                    item_info = c[[1]],
                    item_info2 = c[[2]],
                    item_info3 = c[[3]])
d1 <- do.call('cbind',c)
sum_info2 <- rowSums(d1)
plot(check$Theta, check$item_info, cex.lab= 2, main = "IIF",
      cex.axis =1.5,
        xlab = expression(theta), ylab = expression(paste("I(", theta, ")")),
 type = "l", lwd =2,
      col = "royalblue", ylim = c(0,1))
 lines(check$Theta, check$item_info2, lwd =2,
       col = "magenta", lty = 4)
 lines(check$Theta, check$item_info3, lwd =2,
       col = "seagreen", lty = 2)
  })
 
 output$tif <- renderPlot({
   theta <- theta <- seq(-7, 7, .001)
  par(mar = c(5,7,4,2) + 0.1)
  b = c(input$b1, input$b2, input$b3)
  a = c(input$a1, input$a2, input$a3)
c <- item_info(b,a)
Theta <- matrix(seq(-4,4, length.out=1000))
check <- data.frame(Theta,
                    item_info = c[[1]],
                    item_info2 = c[[2]],
                    item_info3 = c[[3]])
d <- do.call('cbind',c)
sum_info1 <- rowSums(d)
d1 <- do.call('cbind',c)
sum_info2 <- rowSums(d1)
   
   Theta <- matrix(seq(-4,4, length.out=1000))
check <- data.frame(Theta, sum_info1, sum_info2)
plot(check$Theta, check$sum_info2,
       type = "l", lwd =2,
     col = "red",
       xlab = expression(theta), 
     ylab = expression(paste("I(", theta, ")")), cex.lab= 2, 
     cex.axis=1.5, main = "TIF")
 })
},      
options = list(height = 400)    
)
```

# Georg Rasch 

## Dalla base {.build}

a) $1 + 2$

b) $\frac{2}{3} + \frac{3}{5}$

c) $2x^2 + 3x + 4 = 0$

$\frac{A_{soggetto}}{D_{item}}$: 

- $A_{soggetto} > D_{item} \rightarrow > 1$

- $A_{soggetto} < D_{item} \rightarrow < 1$

## Qualche trasformazione dopo... {.build}

$$P(x_{si} = 1|\theta_s, b_i) = \frac{exp(\theta_s - b_i)}{1 + exp(\theta_s - b_i)}$$

<div style="position: float; top:40%;  left:35%;">
<h3> Generalized Linear Model </h3>

</div>


<div style="position: float; top:50%;  left:25%;">

$logit = \ln\left(\frac{P(x=1)}{1- P(x=1)}\right)$

</div>

<div style="position: float; top:50%;  left:50%;">

$P(x=1) = \frac{\exp(\eta)}{1 + exp(\eta)}$

</div>

<div style="position: float; top:60%;  left:35%;">
<h4> where </h4>

$\eta = \alpha + \beta X$

</div>

## $\theta_s$, $b_i$ e il tratto latente

```{r eval=TRUE, fig.align='center'}
par(mar = c(5,7,4,2) + 0.1) 
IRT <- function(theta, a = 1, b = 0, c = 0,e = 1) {
  y <- c + (e - c) * exp(a * (theta - b)) / (1 + exp(a * (theta - b)))
  y[is.na(y)] = 1
  return(y)
}
difficulty <- c(-3,0, 3)
theta <- theta <- seq(-7, 7, .001)
# item a
plot(theta, IRT(theta, b=difficulty[1]),
     cex.lab= 2, 
     cex.axis =1.5,
       xlab = expression(theta), ylab = bquote(.("P(x = 1)")),
       xlim = c(-5, 5), ylim = c(0, 1), 
     type = "l", lwd = 3, 
     col = "royalblue")
abline(h = 0.50, lty=2)
abline(v = difficulty[1], lty = 2, col = "royalblue")
text(x = difficulty[1] -1.5, y =0.3, "item a", 
     col = "royalblue", cex = 2)
#item B
lines(theta, IRT(theta, b = difficulty[2]), lty = 4, lwd=3, col = "magenta")
abline(v = difficulty[2], lty = 2, col = "magenta")
text(x = difficulty[2] -1.5, y =0.3, "item b", 
     col = "magenta",  cex = 2)
# item C
  lines(theta, IRT(theta, b = difficulty[3]), lty = 2, lwd=3, col = "seagreen")
  
 abline(v = difficulty[3], lty = 2, col = "seagreen")
text(x = difficulty[3] -1.5, y =0.3, "item c", 
     col = "seagreen", cex = 2)
  
```



<!-- ## Le statistiche sufficienti  -->

<!-- ```{r} -->
<!-- data <- data.frame(item_a = rbinom(5, 1, .70),  -->
<!--                    item_b = rbinom(5, 1, .50),  -->
<!--                    item_c = rbinom(5, 1, .40)) -->
<!-- rownames(data) <- paste0("sogg", 1:nrow(data)) -->
<!-- data$r_s <- rowSums(data) -->

<!-- data <- rbind(data, colSums(data)) -->
<!-- rownames(data)[6] <- "r_i" -->

<!-- data[6, 4] <- "" -->

<!-- column_spec(kable_paper(kable(data),   -->
<!--               full_width = FALSE),  -->
<!--             5,  color = "blue") -->


<!-- ``` -->



## Rasch in pillole

- I marginali di riga (colonna) sono statistiche sufficienti

- Sono i dati che si adattano al modello 

- La triade: 
1. Indipendenze locale

2. Oggettività specifica

3. Invarianza di misurazione


# Item Response Theory

## Così simili e così diversi

- I parametri degli item 

- Il modello si adatta ai dati 

- I marginali di riga (colonna) non sono più statistiche sufficienti

## 1Pl

- Confuso con il modello di Rasch 

- Il parametro $a$ che c'è e non c'è (dipende a chi chiedi)

- 1 parametro e mezzo 

<!-- <div style="float: left; width: 48%;"> -->
<h3 style="text-align: center;"> e.g. De Mars (2010)</h3>

$P(x = 1|\theta, b,a) = \frac{exp[a(\theta_s - b_i)]}{1 +exp[a(\theta_s - b_i)]}$

<!-- </div> -->

<!-- <div style="float: right; width: 48%;"> -->
<h3 style="text-align: center;"> Da altre parti </h3>


$P(x = 1|\theta, b) = \frac{exp(\theta_s - b_i)}{1 +exp(\theta_s - b_i)}$

<!-- </div> -->

## 2PL (cambia la pendenza)

$a$ (*discrimination*): 

$$P(x=1|\theta, b,a) = \frac{exp [a_i(\theta_p - b_i)]}{1 + exp [a_i(\theta_p - b_i)]}$$


```{r, out.width="70%", fig.align='center'}
IRT <- function(theta, a = 1, b = 0, c = 0,e = 1) {
  y <- c + (e - c) * exp(a * (theta - b)) / (1 + exp(a * (theta - b)))
  y[is.na(y)] = 1
  return(y)
}
difficulty <- c(0,0, 0)
disc <- c(0.20, .70, 1.90)
theta <- theta <- seq(-7, 7, .001)
par(mar = c(5,7,4,2) + 0.1) 
# item a
plot(theta, IRT(theta, b=difficulty[1], a = disc[1]),
     cex.lab= 2, 
     cex.axis =1.5,
       xlab = expression(theta), ylab = bquote(.("P(x = 1)")),
       xlim = c(-5, 5), ylim = c(0, 1), 
     type = "l", lwd = 3, 
     col = "royalblue")
abline(h = 0.50, lty=2)
abline(v = -2, lty = 2)
abline(v = 2, lty = 2)
text(x = difficulty[2] -1.5, y =0.3, "item a", 
     col = "royalblue",  cex = 2)
#item B
lines(theta, IRT(theta, b = difficulty[2], a =disc[2]), lty = 4, lwd=3, col = "magenta")
text(x = difficulty[2]-1 , y =0.5, "item b", 
     col = "magenta",  cex = 2)
# item C
  lines(theta, IRT(theta, b = difficulty[3], a = disc[3]), lty = 2, lwd=3, col = "seagreen")
  text(x = difficulty[2]+1 , y =0.7, "item c", 
     col = "seagreen",  cex = 2)
  
```

## Spostando gli asintoti 
### 3PL (alza in basso)

$c$ (*lucky guess*): 

$P(x = 1|\theta, b,a, c) = c_i+ (1 - c_i) + \frac{exp[a(\theta_s - b_i)]}{1 +exp[a(\theta_s - b_i)]}$

```{r, out.width="70%", fig.align='center'}
IRT <- function(theta, a = 1, b = 0, c = 0,e = 1) {
  y <- c + (e - c) * exp(a * (theta - b)) / (1 + exp(a * (theta - b)))
  y[is.na(y)] = 1
  return(y)
}
difficulty <- 0
guessing <- c(0.10, 0.25, 0.50)
theta <- theta <- seq(-7, 7, .001)
par(mar = c(5,7,4,2) + 0.1) 
# item a
plot(theta, IRT(theta, b=difficulty, c = guessing[1]),
     cex.lab= 2, 
     cex.axis =1.5,
       xlab = expression(theta), ylab = bquote(.("P(x = 1)")),
       xlim = c(-5, 5), ylim = c(0, 1), 
     type = "l", lwd = 3, 
     col = "royalblue")
abline(h = 0.50, lty=2)
text(x = difficulty -1.5, y =0.3, "item a", 
     col = "royalblue",  cex = 2)
#item B
lines(theta, IRT(theta, b = difficulty, c =guessing[2]), lty = 4, lwd=3, col = "magenta")
text(x = difficulty -1, y =0.5, "item b", 
     col = "magenta",  cex = 2)
# item C
  lines(theta, IRT(theta, b = difficulty, c =guessing[3]), lty = 2, lwd=3, col = "seagreen")
  text(x = difficulty , y =0.7, "item c", 
     col = "seagreen",  cex = 2)
```

## Spostando gli asintoti
### 4PL (abbassa in alto)

$e$ (*careless error*): 

$P(x = 1|\theta, b,a, c, e) = c_i+ (e_i - c_i) + \frac{exp[a(\theta_s - b_i)]}{1 +exp[a(\theta_s - b_i)]}$

```{r, echo = FALSE, out.width="70%", fig.align='center'}
IRT <- function(theta, a = 1, b = 0, c = 0,e = 1) {
  y <- c + (e - c) * exp(a * (theta - b)) / (1 + exp(a * (theta - b)))
  y[is.na(y)] = 1
  return(y)
}
par(mar = c(5,7,4,2) + 0.1) 
difficulty <- 0
guessing <-0
theta <- theta <- seq(-7, 7, .001)
careless <- c(0.98, 0.90, 0.80)
# item a
plot(theta, IRT(theta, b=difficulty, e = careless[1]),
     cex.lab= 2, 
     cex.axis =1.5,
       xlab = expression(theta), ylab = bquote(.("P(x = 1)")),
       xlim = c(-5, 5), ylim = c(0, 1), 
     type = "l", lwd = 3, 
     col = "royalblue")
abline(h = 0.50, lty=2)
#item B
lines(theta, IRT(theta, b = difficulty, e = careless[2]), lty = 4, lwd=3, col = "magenta")
# item C
  lines(theta, IRT(theta, b = difficulty, e = careless[3]), lty = 2, lwd=3, col = "seagreen")
  
  text(x = difficulty -1.5, y =0.3, "item a", 
     col = "royalblue",  cex = 2)
text(x = difficulty + 1, y =0.5, "item b", 
     col = "magenta",  cex = 2)
  text(x = difficulty + 2 , y =0.7, "item c", 
     col = "seagreen",  cex = 2)
  
```

<!-- ## Tutti quanti -->

<!-- ```{r} -->
<!-- shiny::shinyApp( -->
<!--   ui <- fluidPage( -->



<!--   # Sidebar layout with input and output definitions ---- -->
<!--   verticalLayout( -->
<!--       # App title ---- -->

<!--     # Sidebar to demonstrate various slider options ---- -->
<!--     wellPanel( -->


<!--       # Input: Decimal interval with step value ---- -->
<!--       fluidRow( -->
<!--         column(6, div(style="height: 20px;",  -->
<!--                       sliderInput("b", "Difficulty:", -->
<!--                   min = -5, max = 5, -->
<!--                   value = 0, step = 0.1))), -->
<!--               column(6,   sliderInput("lucky", "Lucky guess:", -->
<!--                   min = 0, max = 0.5, -->
<!--                   value = 0, step = 0.01))),  -->
<!--       fluidRow(  -->
<!--         column(6,    sliderInput("a", "Discrimination:", -->
<!--                   min = 0, max = 5, -->
<!--                   value = 1, step = 0.1)),  -->
<!--                 column(6,  sliderInput("care", "Careless error:", -->
<!--                   min = 0.5, max = 1, -->
<!--                   value = 1, step = 0.01))) -->



<!--     ), -->


<!--       plotOutput("plot", height = "250px") -->
<!--   ) -->
<!-- ), -->


<!-- server <- function(input, output) { -->
<!-- IRT <- function(theta, a = 1, b = 0, c = 0,e = 1) { -->
<!--   y <- c + (e - c) * exp(a * (theta - b)) / (1 + exp(a * (theta - b))) -->
<!--   y[is.na(y)] = 1 -->
<!--   return(y) -->
<!-- } -->


<!--  output$plot <- renderPlot({ -->
<!--    theta <- theta <- seq(-7, 7, .001) -->
<!--   par(mar = c(5,7,4,2) + 0.1) -->

<!--  plot(theta, IRT(theta, b = 0, a = 1), -->
<!--      cex.lab= 2,  -->
<!--      cex.axis =1.5, -->
<!--        xlab = expression(theta), ylab = bquote(.("P(x = 1)")), -->
<!--        xlim = c(-5, 5), ylim = c(0, 1),  -->
<!--      type = "l", lwd = 1, lty = 2,  -->
<!--      col = "royalblue") -->
<!--  lines(theta, IRT(theta, b=input$b,  -->
<!--                  a=input$a,  -->
<!--                  c= input$lucky,  -->
<!--                  e= input$care),  -->
<!--        type = "l", lwd = 3,  -->
<!--      col = "seagreen") -->
<!--   }) -->

<!-- },       -->
<!-- options = list(height = 400)     -->

<!-- ) -->

<!-- ``` -->

## Differential Item Functioning {.build}

"Il cat calling è una molestia": 

- Si 
- No




<div style="float: left; width: 50%;">
<h3 style="text-align:center;"> Uniforme </h3>

```{r, out.width = '100%', fig.align='center'}
difficulty <- c(-1, 1)
par(mar = c(5,7,4,2) + 0.1) 
 theta <- theta <- seq(-7, 7, .001)
plot(theta, IRT(theta, b=difficulty[1]),
     cex.lab= 2, 
     cex.axis =1.5,
       xlab = expression(theta), ylab = bquote(.("P(x = 1)")),
       xlim = c(-5, 5), ylim = c(0, 1), 
     type = "l", lwd = 3, 
     col = "royalblue")
abline(h = 0.50, lty=2)
abline(v = difficulty[1], lty=2, col = "royalblue")
#item B
lines(theta, IRT(theta, b = difficulty[2]), 
      lty = 4, lwd=3, col = "magenta")
abline(v = difficulty[2], lty=2, col = "magenta")
```

</div>

<div style="float: right; width: 50%;">

<h3 style="text-align:center;">Non Uniforme </h3>


```{r,  out.width = '100%', fig.align='center'}
difficulty <- 0
disc <- c(0.20, 1.50)
par(mar = c(5,7,4,2) + 0.1) 
plot(theta, IRT(theta, b=difficulty, 
                a = disc[1]),
     cex.lab= 2, 
     cex.axis =1.5,
       xlab = expression(theta), ylab = bquote(.("P(x = 1)")),
       xlim = c(-5, 5), ylim = c(0, 1), 
     type = "l", lwd = 3, 
     col = "royalblue")
abline(h = 0.50, lty=2)
abline(v = difficulty, lty=2, col = "royalblue")
#item B
lines(theta, IRT(theta, b=difficulty, 
                a = disc[2]), 
      lty = 4, lwd=3, col = "magenta")
abline(v = difficulty, lty=2, col = "magenta")
```

</div>

## Item Information Function - Rasch



```{r, eval = TRUE}
i_info <- function(b, a=1,c=0, theta = seq(-5,5,length.out=1000)){
 
P <- NULL 
Q <- NULL
Ii <- NULL
for(i in 1:1000){
  P[i] <- 1/(1+ exp (-a*(theta[i] - b)))
  Q[i]= 1-P[i]
  Ii[i] =(a*Q[i]*(P[i]-c)^2)/(P[i]*((1-c)^2)) # (3PL)
   }
return(Ii)
}
# Function to get all item information
item_info <- function(b,a=1){
item <- NULL
  for(i in 1:length(b)){
  item[[i]] <- i_info(b[i],a[i])
  }
return(item)
}
b <- c(-3,0, 3)
a <- rep(1, length(b))
# Get all item information
c <- item_info(b,a)
Theta <- matrix(seq(-4,4, length.out=1000))
check <- data.frame(Theta, 
                    item_info = c[[1]], 
                    item_info2 = c[[2]], 
                    item_info3 = c[[3]])
d <- do.call('cbind',c)
sum_info1 <- rowSums(d)
```
<div style="float: right; width: 50%;">

```{r}
data.frame(item_a = c(b[1], 1), 
           item_b = c(b[2], 1), 
           item_c = c(b[3], 1), 
           row.names = c("difficulty", "discrimination"))
```

</div> 

<div style="float: left; width: 50%;">

$I_i(\theta) = P_i(\theta)(1- P_i(\theta))$

</div>


```{r, out.width="70%", fig.align='center'}
plot(check$Theta, check$item_info, ylim= c(0, 0.8), cex.lab= 2, 
     cex.axis =1.5,
       xlab = expression(theta), ylab = bquote(.("I", expression(theta))), 
     type = "l", lwd =2, 
     col = "royalblue")
lines(check$Theta, check$item_info2, lwd =2, 
      col = "magenta")
lines(check$Theta, check$item_info3, lwd =2, 
      col = "seagreen")
abline(h = 0.25)
text(x = -2.5, y = 0.30, "item a", cex = 2, col = "royalblue")
text(x = -0.5, y = 0.30, "item b", cex = 2, col = "magenta")
text(x = 2.5, y = 0.30, "item c", cex = 2, col = "seagreen")
```

## Item Information Function - 2PL

```{r, out.width="70%", fig.align='center'}
b <- c(-3,0, 3)
a <- c(0.50, 1, 1.80)
c <- item_info(b,a)
Theta <- matrix(seq(-4,4, length.out=1000))
check <- data.frame(Theta, 
                    item_info = c[[1]], 
                    item_info2 = c[[2]], 
                    item_info3 = c[[3]])
d1 <- do.call('cbind',c)
sum_info2 <- rowSums(d1)
```

<div style="float: right; width: 50%;">

```{r}
data.frame(item_a = c(b[1], a[1]), 
           item_b = c(b[2], a[2]), 
           item_c = c(b[3], a[3]), 
           row.names = c("difficulty", "discrimination"))
```

</div> 

<div style="float: left; width: 50%;">

$I_i(\theta) = a^2 P_i(\theta)(1- P_i(\theta))$


</div>


```{r, out.width="70%", fig.align='center'}
plot(check$Theta, check$item_info, ylim= c(0, 0.8), cex.lab= 2, 
     cex.axis =1.5,
       xlab = expression(theta), ylab = bquote(.("I", expression(theta))), 
     type = "l", lwd =2, 
     col = "royalblue")
lines(check$Theta, check$item_info2, lwd =2, 
      col = "magenta")
lines(check$Theta, check$item_info3, lwd =2, 
      col = "seagreen")
abline(h = 0.25)
text(x = -2.5, y = 0.20, "item a", cex = 2, col = "royalblue")
text(x = -0.5, y = 0.30, "item b", cex = 2, col = "magenta")
text(x = 2.5, y = 0.50, "item c", cex = 2, col = "seagreen")
```


## Test Information Function (TIF)
$I(\theta) = \displaystyle \sum_{i = 1}^{n} I_i(\theta)$

```{r  fig.align='center'}
Theta <- matrix(seq(-4,4, length.out=1000))
check <- data.frame(Theta, sum_info1, sum_info2)
plot(check$Theta, check$sum_info1, ylim= c(0, 0.8), cex.lab= 2, 
     cex.axis =1.5,
       xlab = expression(theta), ylab = bquote(.("I", expression(theta))), 
     type = "l", lwd =2, 
     col = "royalblue")
lines(check$Theta, check$sum_info2, 
       type = "l", lwd =2, 
     col = "seagreen")
text(x = -1.5, y = 0.35, "Rasch", cex = 2, col = "royalblue")
text(x = 1.5, y = 0.50, "2PL", cex = 2, col = "seagreen")
```


# Oltre il dicotomico 

## Polytomous Rasch Model 

$P(X = x, x > 0| \theta_s, \tau_{ic}) = \frac{exp \left(\sum_{c = 1}^{m} \theta_s - \tau_{ic}\right)}{1 + exp \left(\sum_{c = 1}^{m} \theta_s - \tau_{ic} \right)}$

```{r, warning = FALSE, message=FALSE,  eval = TRUE, fig.align='center'}
library(psych)
library(ltm)
set.seed(1234)
data <- sim.poly(nvar = 4, n = 500, 
                     low = -1, high = 2, mod = "logistic", 
                     cat = 4, a = c(0.2, 0.7, 1.20, 1.90))
prm <- gpcm(data$items, constraint = "rasch")
par(mfrow=c(2,2))
plot(prm, type = "ICC")
```

## Partial credit model

$P(X = x, x > 0| \theta_s, \tau_{ic}, a) = \frac{exp \left[\sum_{c = 1}^{m} a (\theta_s - \tau_{ic})\right]}{1 + exp \left[\sum_{c = 1}^{m} a (\theta_s - \tau_{ic})\right]}$

```{r fig.align='center'}
pcm <- gpcm(data$items, constraint = "1PL")
par(mfrow=c(2,2))
plot(pcm, type = "ICC")
```

## Graded Response Model 

$P(X = x, x > 0| \theta_s, \tau_{ic}, a_i) = \frac{exp \left[\sum_{c = 1}^{m} a_i (\theta_s - \tau_{ic})\right]}{1 + exp \left[\sum_{c = 1}^{m} a_i (\theta_s - \tau_{ic})\right]}$

```{r, fig.align='center'}
grm <- gpcm(data$items, constraint = "gpcm")
par(mfrow=c(2,2))
plot(grm, type = "ICC")
```


## PRM, PCM, GRM: TIF

```{r,  out.width="60%", fig.align='center'}
plot(prm, type = "IIC", items = 0,main = "PRM")
```

```{r fig.show="hold", out.width="50%"}
plot(pcm, type = "IIC", items = 0, main = "PCM")
plot(grm, type = "IIC", items = 0, main = "GRM")
```

## Ackoejkl nkjgnkg

- Caterina Primi

- Francesca Chiesi

- Egidio Robusto
