---
title: "Item Response Theory for beginners"
subtitle: "Item time!"
institute: "Bressanone"
author: "Dr. Ottavia M. Epifania"
date: "Corso IRT @ Università Libera di Bolzano, \\ 17-18 Gennaio 2023"
output: 
  beamer_presentation: 
    theme: metropolis
    highlight: haddock
    toc: yes
    slide_level: 3
header-includes:
    - \usepackage{graphicx} 
    - \usepackage{setspace}
    - \usepackage{tabularx}
    - \usepackage[english]{babel}
    - \usepackage{tikzsymbols}
    - \usepackage{subcaption}
    - \usepackage{tikz}
    - \usepackage[absolute,overlay]{textpos}
    - \usepackage{spot}
    - \usepackage{tabularx}
    - \usepackage[absolute,overlay]{textpos}
    - \usepackage{booktabs}
    - \setbeamertemplate{navigation symbols}{}
    - \newcommand\Factor{1.2}
    - \setbeamerfont{subtitle}{size=\large, series=\bfseries}
    - \useinnertheme{circles}
    - \useoutertheme{tree}
    - \definecolor{latenti}{RGB}{54, 114, 89}
    - \definecolor{manifeste}{RGB}{179, 7, 27}
    - \definecolor{background}{RGB}{251, 251, 251}
    - \definecolor{highlight}{RGB}{18, 10, 143}
    - \setbeamercolor{frametitle}{bg=background}
    - \setbeamertemplate{frametitle}[default][center]
    - \AtBeginSubsection{\frame{\subsectionpage}}
    - \setbeamercolor{section name}{fg=white}
    - \setbeamersize{text margin left=5mm,text margin right=5mm} 
    - \def\tikzoverlay{\tikz[remember picture, overlay]\node[every overlay node]}
    - \definecolor{person}{RGB}{33, 113, 181}
    - \definecolor{question}{RGB}{181, 102, 33}
    - \newcommand*{\sbj}[1]{\textcolor{person}{#1}}
    - \newcommand*{\colit}[1]{\textcolor{question}{#1}}
    - \newcommand*{\high}[1]{\textcolor{highlight}{#1}}
---

```{r setup, include=FALSE}
knitr::opts_chunk$set(echo = F, 
                      warning = F, 
                      message = F, 
                      fig.align = "center", 
                      out.width = "90%")
IRT <- function(theta, a = 1, b = 0, c = 0,e = 1) {
  y <- c + (e - c) * exp(a * (theta - b)) / (1 + exp(a * (theta - b)))
  y[is.na(y)] = 1
  return(y)
}

i_info <- function(b, a=1,c=0, theta = seq(-5,5,length.out=1000)){
 
P <- NULL 
Q <- NULL
Ii <- NULL
for(i in 1:1000){
  P[i] <- 1/(1+ exp (-a*(theta[i] - b)))
  Q[i]= 1-P[i]
  Ii[i] =(a*Q[i]*(P[i]-c)^2)/(P[i]*((1-c)^2)) # (3PL)
   }
return(Ii)
}
# Function to get all item information
item_info <- function(b,a=1, c= 0){
item <- NULL
  for(i in 1:length(b)){
  item[[i]] <- i_info(b[i],a[i])
  }
return(item)
}

set.seed(999)

theta = seq(-4,4,length.out=1000)
library(xtable)

```

# Fit degli item 

### 

Si può valutare la fit di ogni item nel modello 

Statistiche più usate: 

- $S - X^2$ (Orland \& Thissen, 2000): Statistica basata sul $\chi^2$. Se è significativo, l'item non è adeguato

- \emph{Root Mean Squared Deviation} (RMSD): Distanza tra quanto atteso dal modello e i dati. Si vuole che questa distanza sia minima. Valori al di sotto di $.15$ sono accettabili, al di sotto di $.10$ sono ottimali e indicano ottima fit dell'item

# Differential Item Functioning

## Un esempio 

### 


La massa dello Iodio 131 decrese di 1/2 ogni 8 giorni.

In un laboratorio ci sono 2gr di Iodio 131. Quanti grammi ci sono dopo 16 giorni? 
\pause 

Risposta corretta: 0.5gr

###

```{r}
b = c(-0.5616, -0.07)
a = c(1,1)


par(mar = c(5,7,4,2) + 0.1) 
plot(theta, IRT(theta, b = b[1], a = a[1]),
     cex.lab= 2.5, 
     cex.axis =1.5, cex.main = 3,
       xlab = expression(theta), ylab = "Probabilità di \n rispondere correttamente",
       xlim = c(-4, 4), ylim = c(0, 1), 
     type = "l", lwd = 3, 
     col = "royalblue", main = "Item Charcteristic Curve (ICC)")
text(x= -1.5, y = 0.6, "M", col = "royalblue", cex = 2)
lines(theta, IRT(theta, b=b[2], 
                a = 1), 
      lty = 1, lwd=3, col = "magenta")
text(x= 1.5, y = 0.6, "F", col = "magenta", cex = 2)
```


### 

Lo stesso item presentato a due gruppi appaiati per livello di tratto latente... non funziona nello stesso modo 

I soggetti vengono appaiati in funzione del loro livello di tratto latente. \high{Ci sono delle differenze nella perfomance su un item}?

Teoricamente: Soggetti di gruppi diversi ma con lo stesso livello di tratto latente (i.e., \high{appaiati}) dovrebbero mostrare performance simili sull'item


Se così non è $\rightarrow$ \high{\scshape{Differential Item Functioning}} (\high{DIF})


### Reference vs. focal group

Solitamente ci si basa su due gruppi: 

- \high{reference group} (Gruppo di riferimento): è la base del confronto. Spesso è il gruppo maggioritario (e.g., italiani) o in caso di traduzioni del test il gruppo a cui viene somministrata la versione originale

- \high{focal group} (Gruppo focale): Gruppo focus dell'analisi. Spesso è il gruppo minoritario (e.g., immigrati di prima generazione) o il gruppo a cui viene somministrata la versione tradotta del test

## DIF uniforme

###

\small
L'item funziona in modo diverso nel focal group rispetto al reference group (o viceversa)

Nello specifico, avvantaggia sistematicamente uno dei due gruppi

Il vantaggio nei confronti del gruppo è costante (\high{uniforme}) per tutti i livelli del tratto latente



```{r, out.width="70%"}
difficulty <- c(-1, 1)
par(mar = c(5,7,4,2) + 0.1) 
 theta <- theta <- seq(-7, 7, .001)
plot(theta, IRT(theta, b=difficulty[1]),
     cex.lab= 2, 
     cex.axis =1.5,
       xlab = expression(theta), ylab = expression(paste("P(", x[vi], " = 1)")),
       xlim = c(-5, 5), ylim = c(0, 1), 
     type = "l", lwd = 3, 
     col = "royalblue")

#item B
lines(theta, IRT(theta, b = difficulty[2]), 
      lty = 4, lwd=3, col = "magenta")
```


## DIF Non uniforme

### 

\small 

L'item funziona in modo diverso nel gruppo focale rispetto al gruppo di riferimento (o viceversa), ma il vantaggio che dà a uno dei due non è costante per tutti i livelli del tratto

L'item avvantaggia un gruppo per i livelli più bassi del tratto e avvantaggia il gruppo opposto per i livelli più alti del tratto.

```{r, out.width="70%"}
difficulty <- c(1, 1)
par(mar = c(5,7,4,2) + 0.1) 
 theta <- theta <- seq(-7, 7, .001)
plot(theta, IRT(theta, b=difficulty[1], a = 1),
     cex.lab= 2, 
     cex.axis =1.5,
       xlab = expression(theta), ylab = expression(paste("P(", x[vi], " = 1)")),
       xlim = c(-5, 5), ylim = c(0, 1), 
     type = "l", lwd = 3, 
     col = "royalblue")

#item B
lines(theta, IRT(theta, b = difficulty[2], a = 1.5), 
      lty = 4, lwd=3, col = "magenta")
```


## Valutare il DIF


### 

Esistono metodi basati sui modelli IRT e metodi basati sul punteggio osservato per valutare il DIF

I metodi basati sui modelli IRT utilizzano la stima del tratto latenmte ottenuta tramite il modello per appaiare i soggetti 

La DIF uniforme viene valutata sui parametri di difficoltà, mentre la DIF non uniforme viene valutata sui parametri di discriminatività

::: columns

:::: column

\begin{center}

DIF uniforme


\end{center}

- 1PL 

- 2PL 

- 3PL
::::

:::: column
\begin{center}

DIF non uniforme


\end{center}

- 2PL 

- 3PL
::::


::: 

## Likelihood Ratio Test

Thissen, Steinberg, & Wainer (1988)

Vengono stimati due modelli IRT sui dati: 

1. Nel modello "no-DIF", i parametri vengono vincolati ad essere uguali nel reference e focal group

2. Nel modello "DIF", si lasciano liberi i parametri di cambiare nei due gruppi 

I due modelli vengono confrontati. Se la differenza tra l'adattamento dei due modelli è statisticamente significativa, c'è DIF

Di fatto, funziona come una regressione lineare, in cui il gruppo di appartenenza viene inserito come predittore 

## Lord 

Lord (1980)

Si stimano i parametri nel gruppo di riferimento e nel gruppo focale e si calcola la differenza. 

Se la differenza è statisticamente significativa, c'è DIF tra gli item

Oltre alla significatività, si può ottenere anche un'informazione circa la dimensione dell'effetto della differenza (Delta di Lord): 

- $< 1.00$: DIF trascurabile 

- $1.00 < d < 1.5$: DIF moderata

- $> 1.5$: DIF grande

## L'area di Raju 

Raju (1988)

Si calcola l'area tra le curve caratteristiche dell'item nel gruppo di riferimento e nel gruppo focale. 

Se l'area è uguale a 0, non c'è DIF

Più ci si allontana da 0, maggiore è il DIF 









