---
title: "Item Response Theory for beginners"
subtitle: "Differential Item Functioning in R"
institute: "Bressanone"
author: "Dr. Ottavia M. Epifania"
date: "Corso IRT @ Università Libera di Bolzano, \\ 16-18 Gennaio 2023"
output:
  xaringan::moon_reader:
    lib_dir: libs
    nature:
      highlightStyle: github
      countIncrementalSlides: false
editor_options:
  chunk_output_type: console
---

```{r setup, include=FALSE}
knitr::opts_chunk$set(echo = T, 
                      warning = F, 
                      message = F, 
                      fig.align = "center", 
                      out.width = "90%", 
                      class.output="scroll-100")
hook_output <- knitr::knit_hooks$get("output")

knitr::knit_hooks$set(output = function(x, options) {
  if (!is.null(n <- options$out.lines)) {
    x <- xfun::split_lines(x)
    if (length(x) > n) {
      # truncate the output
      x <- c(head(x, n), "....\n")
    }
    x <- paste(x, collapse = "\n")
  }
  hook_output(x, options)
})
library(TAM)
library(mokken)
library(lavaan)
library(difR)
library(sirt)
library(ggplot2)
set.seed(999)

# codice di Dr Enrico Toffaini per la simulazione di dati con dif
n <- 250
nitem <- 10
percDif <- 50

logit2prob <- function(logit){
  odds <- exp(logit)
  prob <- odds / (1 + odds)
  return(prob)
}

ndif <- round(nitem*percDif/100) # item con dif
d <- data.frame(id=rep(1:(n*2),each=nitem),
                gender=rep(c("m","f"),each=n*nitem),
                ability=rep(rnorm(n*2,0,1),each=nitem),
                item=paste("item",rep(1:nitem,times=n*2),sep=""),
                level=rep(rnorm(nitem,0,1),times=n*2),
                dif=NA)
d$dif <- rep(c(rep(0,nitem-ndif),rnorm(ndif,0.5,0.5)),times=n*2)
d$logit <- d$ability - d$level + d$dif * ifelse(d$gender=="m",0.5,-0.5)
d$prob <- logit2prob(d$logit)
d$resp <- rbinom(nrow(d),1,d$prob)

d2 <- reshape(d[,!colnames(d)%in%c("logit","prob","level","dif")],direction="wide",varying=levels(as.factor(d$item)),
              v.names="resp",timevar="item",idvar="id")
temp = d2[, !colnames(d2) %in% c("id", "gender", "ability")]

temp = temp[unique(d$item)]
d2 = cbind( d2[, colnames(d2) %in% c("id", "gender", "ability")], 
            temp)
data = d2
```


```{css, echo=F, eval = T}
pre {
  max-height: 700px;
  overflow-y: auto;
}
pre[class] {
  max-height: 500px;
}
.scroll-100 {
  max-height: 500px;
  overflow-y: auto;
  background-color: inherit;
}
```

<style>
.myClass {font-size: 14px;}
</style>


---
class: section, center, middle

# Importare i dati

---


## Devo capire quali dati 


---

class: section, center, middle

# Look at the data! 

---

```{r echo = F}
p = data.frame(table(d$item, d$resp))
p$prop = p$Freq/500
p$Var1 = factor(p$Var1, 
                levels = unique(d$item))
ggplot(p, 
       aes(x = Var1, y=prop,  
 
           fill = Var2)) + geom_bar(stat = "identity") + 
  theme(axis.text = element_text(angle = 90)) + geom_hline(aes(yintercept=.50))

```


---

## Closer 


```{r}
p = data.frame(table(d$item, d$resp, d$gender))
p$prop = p$Freq/500
p$Var1 = factor(p$Var1, 
                levels = unique(d$item))
ggplot(p[p$Var2 %in% 1,], 
       aes(x = Var1, y=prop, fill = Var3)) + 
  geom_bar(stat = "identity", position = "dodge") + 
  theme(axis.text = element_text(angle = 90)) + 
  geom_hline(aes(yintercept=.50)) 
```


---

class: section, center, middle

# Stimare e scegliere il modello 

---

```{r}

m1pl = tam.mml(data[, grep("item", colnames(data))], verbose = F)

m2pl = tam.mml.2pl(data[, grep("item", colnames(data))], irtmodel = "2PL", verbose = F)

m3pl = tam.mml.3pl(data[, grep("item", colnames(data))], est.guess = grep("item", colnames(data)),
                     verbose = F)

IRT.compareModels(m1pl, m2pl, m3pl)

```


1PL!
---

## Fit del modello 

```{r}
f.m1pl = tam.modelfit(m1pl, progress = F)

f.m1pl$statlist



f.m1pl$modelfit.test
```


---

## 1PL - Item fit


```{r}
item.fit.1pl = IRT.itemfit(m1pl)

item.fit.1pl$chisquare_stat

item.fit.1pl$RMSD

item.fit.1pl$RMSD_summary

```

---

class: section, center, middle

# DIF time!

---

Per investigare la DIF, utilizziamo il pacchetto `difR`

`difR` permette di investigare la DIF anche con approcci IRT che però non sono il focus di questo corso 

Il vantaggio di usare un approccio IRT è che la DIF viene investigata considerando il tratto latente $\rightarrow$ non dipende dal campione

- Likelihood Ratio Test 

- Lord

- Raju 

---

## Likelihood Ratio Test 

Non è propriamente il LRT

```{r}
est_theta = IRT.factor.scores(m1pl)$EAP
lrt_dif = difGenLogistic(d2[, !colnames(d2) %in% c("id", "gender", "ability")],
                           group = as.factor(d2$gender),
                           focal.names = "f",
                           type = "udif",
                           alpha = .001,
                           p.adjust.method = "BH",
                           match = est_theta,
                           criterion = "LRT")
lrt_dif
```


---

## DIF Lord

```{r}
lordDif = difLord(d2[, !colnames(d2) %in% c("id", "ability")], 
                  group = "gender", 
                  focal.name = "m", 
                  model = "1PL", 
                  p.adjust.method = "BH")
lordDif
```

---


## DIF Raju 

```{r}
rajDif = difRaju(d2[, !colnames(d2) %in% c("id", "ability")], 
                  group = "gender", 
                  focal.name = "m", 
                  model = "1PL", 
                  p.adjust.method = "BH")
rajDif

```


---